【裁判字號】    89,上易,1673
【裁判日期】    890124
【裁判案由】    偽造文書
【裁判全文】
臺灣高等法院刑事判決                          八十九年度上易字第一六七三號
    上  訴  人  臺灣桃園地方法院檢察署檢察官
    被      告  甲○○ MUH.
右上訴人因被告偽造文書案件，不服臺灣桃園地方法院八十八年度易字第二一七三號
，中華民國八十九年一月二十四日第一審判決（起訴案號：臺灣桃園地方法院檢察署
八十七年度偵字第一七六四七號），提起上訴，本院判決如左：
    主  文
上訴駁回。
    理  由
一、本案經本院審理結果，認第一審判決對被告甲○○ MUHAMMAD為無罪之諭知，核無不
    當，應予維持，並引用第一審判決書記載之證據及理由。
二、檢察官上訴意旨略以被告偽造文書之犯罪事實，業據被告於警局初訊時坦承不諱
    ，復有上開護照影本三份及旅客入出境紀錄查詢三張在卷足憑，且護照號碼為Ｆ
    一六七○○二號之護照經送鑑定，結果將該護照內基本資料及相片頁，經以光譜
    影像比對儀檢視結果，均未發現有變造痕跡，有內政部警政署刑事警察局鑑驗通
    知書在卷足憑，堪信被告本次來台所持用之護照為真實，而被告其前二次來台所
    持用之護照，護照號碼分別為ＡＢ四一一五七○、Ｂ五四三四九五號，姓名分別
    為ＢＵＴＴ  ＤＩＮ  ＭＵＨＡＭＭＡＤ、ＡＨＭＥＤ  ＤＩＮ，出生年月日分
    別為一九六三、四、十，一九六三、一二、八，身分證號碼分別為三○一、八九
    、一七八七八四，三○一、六三、一七八七八四，與本件真實護照上所載比較，
    顯係完全不同之年籍，可見應出於變造所為，倘如原審所認，被告係因變更英文
    姓名方式致使護照號碼不同，則何以連身分證號碼亦不相同，又何以會連出生年
    月日亦有所不同，再原審僅比較其中變造之一張護照號碼上之身分證號碼，與真
    正之護照上相同，則另一份偽造之護造如何，則未加說明，容有未當，縱退步而
    言，原審認其係改名，亦應透過外交單位向巴基斯坦查證，是否有改名，改名時
    間與護照時間是否相符，何能僅憑臆測論斷，是其調查證據亦有不足等語。
三、查本院經外交部向巴基斯坦查詢有關被告之護照有無偽變造之情形，案經我國駐
    沙烏地阿拉伯代表處派員親赴巴國駐沙大使館請教其領務組長ＴＡＳＡＷＡＲ
  ＫＨＡＮ後報告，此三本護照均為該國所發，且發給同一人，其身分號碼前三碼
    為國內區域號碼，中間兩碼八九代表領證時間為一九八九年，以後更改為以出生
    時之年份代替，如六三代表一九六三年出生，最後六碼一七八七八四則為其身分
    號碼，以此觀之，此三本護照應為真品等，有駐沙烏地阿拉伯代表處八十九年六
    月十三日沙烏（八九）字第一二八號函在卷可稽，該三本護照既為真的，被告自
    無公訴人所指之犯行，此外，復查無其他積極證據足資證明被告確有公訴人所指
    之犯行，是上訴人之前揭上訴為無理由，應予駁回。
四、被告經合法傳喚，無正當理由不到庭，爰不待其陳述逕行判決。
據上論結，應依刑事訴訟法第三百六十八條、第三百七十一條、第三百七十三條判決
如主文。
本案經檢察官洪威華到庭執行職務。
中    華    民    國    八十九    年    十二        月    二十一        日
                              臺灣高等法院刑事第四庭
                                  審判長法  官  蔡  永  昌
                                        法  官  陳  榮  和
                                        法  官  許  宗  和
右正本證明與原本無異。
不得上訴。
                                        書記官  廖  艷  莉
中    華    民    國    八十九    年     十二       月      二十七      日


司法院資訊處製作；財團法人民間司法改革基金會備份。
